臺灣苗栗地方法院刑事判決　　　　　　　99年度易字第1260號
公　訴　人　臺灣苗栗地方法院檢察署檢察官
被　　　告　郭勇志
上列被告因竊盜案件，經檢察官提起公訴（99年度偵字第4477號）
，本院依簡式審判程序判決如下：
    主  文
郭勇志竊盜，處有期徒刑伍月，如易科罰金，以新台幣壹仟元折
算壹日。又竊盜，處有期徒刑伍月，如易科罰金，以新台幣壹仟
元折算壹日。應執行有期徒刑玖月，如易科罰金，以新台幣壹仟
元折算壹日。
    犯罪事實及理由
一、犯罪事實：
（一）郭勇志係鉅登保全公司之保全人員，派駐在苗栗縣竹南鎮
      ○○路300 號興銘工業有限公司（下稱興銘公司）之廠房
      ，擔任守衛工作，興銘公司又將部分廠房出租予科冠能源
      有限公司（下稱科冠公司），郭勇志認為有機可趁，竟分
      別於下列時、地，竊取興銘公司（起訴書誤為科冠公司）
      所有之財物：
 （1）郭勇志意圖為自己不法之所有，於民國99年4 月24日上午
      9 時許，託不知情之友人徐啟陸，至苗栗縣竹南鎮○○里
      ○○路33號「榮揚行資源回收場」，稱科冠公司有鐵門欲
      回收，同日上午10時30分許，由不知情之榮揚行資源回收
      場負責人鄧森文，駕駛車牌號碼399 ─RW號大貨車，另不
      知情之榮揚行資源回收場員工黃建峰，則駕駛堆高機，至
      科冠公司，由守衛郭勇志打開大門，經郭勇志指示，先由
      黃建峰以堆高機將廠內興銘公司所有，由總務課長邱政雄
      保管之鐵門1 組拉出倉庫外，再吊至車牌號碼39 9─RW號
      大貨車上，載回榮揚行資源回收場，收購價金所得新臺幣
      （下同）1 萬3018元，由黃建峰交予徐啟陸，徐啟陸再前
      往科冠公司守衛室，扣除郭勇志欠伊之5 千元後，將餘款
      交予郭勇志，郭勇志則將全部贓款花用完畢。
 （2）郭勇志復意圖為自己不法之所有，於99年5 月1 日上午9
      時30分許，以電話通知榮揚行資源回收場之黃建峰，請其
      至科冠公司載運廢鐵，不知情之黃建峰遂駕駛堆高機至科
      冠公司，經郭勇志之指示，將廠內興銘公司所有，由總務
      課長邱政雄保管之燒解爐1 組，載運回榮揚行資源回收場
      ，並將收購價金1,800 元交予郭勇志收受，郭勇志則在估
      價單上簽名。至上開變賣所得贓款，郭勇志已全數花用完
      畢。
 （3）嗣經邱政雄發現上開鐵門及燒解爐失竊，親至附近之榮揚
      行資源回收場，詢問是否有人兜售上開物品，經告知確有
      此事，並出示郭勇志簽收之估價單，邱政遂雄向苗栗縣警
      察局竹南分局大同派出所報案，經警方調閱監視器錄影畫
      面，始發現上情。
（二）案經邱政雄訴由苗栗縣警察局竹南分局報請台灣苗栗地方
      法院檢察署檢察官偵查起訴。
二、證據名稱：
（一）被告郭勇志於警詢時及偵、審中之自白（參見偵查卷第6
      頁至第17頁）。
（二）被害人邱政雄於警詢時之指訴（參見偵查卷第18頁至第26
      頁）
（三）證人黃建峰於警詢時之證述（參見偵查卷第27頁至第39頁
      ）。
（四）證人鄧森文於警詢時之證述（參見偵查卷第40頁至第45頁
      ）。
（五）證人徐啟陸於警詢時之證述（參見偵查卷第46頁至第52頁
      ）。
（六）警員製作之職務報告1紙（參見偵查卷第53頁）。
（七）榮揚行秤量傳票1紙（參見偵查卷第54頁）。
（八）估價單1紙（參見偵查卷第56頁）。
（九）苗栗縣政府營利事業登記證影本1 紙（參見偵查卷第57頁
      ）。
（十）現場照片16張（參見偵查卷第66頁至第73頁）。
（十一）臺灣高等法院被告前案紀錄表、臺灣苗栗地方法院檢察
        署刑案資料查註紀錄表。
三、量刑理由：
（一）核被告郭勇志所為，均係犯刑法第320 條第1 項之普通竊
      盜罪。
（二）被告郭勇志利用不知情之人竊取他人財物，應論以間接正
      犯。
（三）被告郭勇志所犯上開2 罪，犯意各別，時空互異，應分論
      併罰。
（四）爰審酌被告郭勇志係被害人廠區之保全人員，不思盡忠職
      守，反貪圖業主財物，利用擔任守衛執勤機會，開啟工廠
      大門，讓不知情之資源回收場人員，將廠內財物載走，監
      守自盜，並將變賣所得贓款全數花用完畢，犯後迄今尚未
      與被害人成立民事和解，理應重罰，惟念其犯後能坦白承
      認，節省有限之司法資源，所竊得財物價值之大小，犯罪
      情節之輕重，及檢察官之具體求刑等一切情狀，分別量處
      如主文所示之刑及諭知易科罰金之折算標準，並定其應執
      行之刑及諭知易科罰金之折算標準，以資懲儆。
四、應適用之法條：
（一）刑事訴訟法第273 條之1 第1 項、第299 條第1 項前段、
      第310 條之2、第454條第1項。
（二）刑法第320 條第1 項、第41條第1 項前段、第8 項、第51
      條第5 款。
（三）刑法施行法第1條之1。
五、本判決係依刑事訴訟法第310 條之2 、第454 條第1 項製作
    ，依法僅記載當事人欄、主文、犯罪事實、證據名稱以及應
    適用之法條，其中犯罪事實部分，依同法第308 條之修正立
    法理由，亦僅記載犯罪構成要件事實，關於刑罰加重事由（
    含累犯在內）免予記載（法院辦理刑事訴訟案件應行注意事
    項第144 點參照），但仍於主文予以表明，並於應適用之法
    條欄予以引用。如不服本判決，應於判決送達之日起10日內
    ，向本院提起上訴。
本案經檢察官黃明正到庭執行職務。
中    華    民    國    100   年    1    月     4     日
                     刑事第三庭  法  官  柳章峰
以上正本證明與原本無異。
如不服本判決應於收受判決後10日內向本院提出上訴書狀，並應
應敘述具體理由。其未敘述上訴理由者，應於上訴期間屆滿後20
日內向本院補提理由書( 均須按他造當事人之人數附繕本) 「切
勿逕送上級法院」。告訴人或被害人如對本判決不服者，應具備
理由請求檢察官上訴，其上訴期間之計算係以檢察官收受判決正
本之日期為準。
                                 書記官  徐一夫
中    華    民    國    100   年    1    月     4     日
附記論罪之法條全文：
刑法第320 條第1 項（普通竊盜罪）
意圖為自己或第三人不法之所有，而竊取他人之動產者，為竊盜
罪，處5 年以下有期徒刑、拘役或5 百元以下罰金。